臺灣新北地方法院板橋簡易庭小額民事判決
111年度板小字第2326號
原      告  顧澤民  


被      告  莊淑君  


上列當事人間請求返還借款事件，本院於民國111年8月11日言詞
辯論終結，判決如下：
    主      文
原告之訴駁回。
訴訟費用新臺幣壹仟元由原告負擔。
    事實及理由
一、原告主張：
　　訴外人吳品毅於民國110年12月5日向原告借款新臺幣（下同
    ）5萬元，被告則為連帶保證人，並簽立借據乙紙（下稱系
    爭借據），訂於111年1月5日還款。詎料吳品毅屆期竟未還
    款，經原告一再催索仍未獲置理。為此，爰依保證之法律關
    係，請求被告清償債務等語。並聲明：被告應給付原告5萬
    元，及自支付命令繕本送達翌日起至清償日止，按週年利率
    百分之5計算之利息。
二、被告則以：
　　被告否認系爭借據之形式真正，系爭借據上之筆跡並非被告
    所簽，是借款人即被告之兒子吳品毅所簽，被告事後有問吳
    品毅，吳品毅也承認是他簽的，但被告並不知情，也沒有授
    權吳品毅簽署系爭借據等語，資為抗辯，並聲明：原告之訴
    駁回。
三、法院之判斷： 
  ㈠按當事人主張有利於己之事實者，就其事實有舉證之責任，
    民事訴訟法第277條本文定有明文。又民事訴訟如係由原告
    主張權利者，應先由原告負舉證之責，若原告先不能舉證，
    以證實自己主張之事實為真實，則被告就其抗辯事實即令不
    能舉證，或其所舉證據尚有疵累，亦應駁回原告之請求，最
    高法院著有17年上字第917號判例足資參照。再按私文書應
    由舉證人證其真正，但他造於其真正無爭執者，不在此限，
    民事訴訟法第357條定有明文。本件原告所據以請求之證據
    即系爭借據既為被告否認其形式真正，則揆諸上開規定，自
    應由原告就其真正負擔舉證之責。
　㈡經本院於111年8月11日言詞辯論期日命被告當庭簽名「莊淑
    君」、「南雅南路一段11-18號3F」各5次，再以肉眼所視與
    系爭借據上字跡進行比對，經核被告當庭簽署之「莊淑君」
    、「南雅南路一段11-18號3F」，與系爭借據上之連帶保證
    人欄中「莊淑君」、「南雅南路一段11-18號3F」，無論就
    運筆順序、撇捺習慣、勾勒字形等均有明顯之差異，難認系
    爭借據為被告所親簽。此外，原告復未提出證據證明系爭借
    據確為被告本人親自簽立或被告有授權他人簽立系爭借據之
    情形。是以，原告依系爭借據請求被告負連帶保證人之責，
    洵屬無據。　
四、綜上所述，原告依保證之法律關係，請求被告給付原告5萬
    元，及自支付命令繕本送達翌日起至清償日止，按週年利率
    百分之5計算之利息，為無理由，應予駁回。
五、本件係小額訴訟事件，依民事訴訟法第436條之19第1項規定
    ，確定本件訴訟費用額為第一審裁判費1,000元，由原告負
    擔。
中　　華　　民　　國　　111 　年　　9 　　月　　8 　　日
                  臺灣新北地方法院板橋簡易庭
                        法  官  陳怡親
以上正本係照原本作成。
如不服本判決，應於送達後20日內，向本院提出上訴狀，並表明
上訴理由（上訴理由應表明一、原判決所違背之法令及具體內容
。二、依訴訟資料可認為原判決有違背法令之具體事實。），如
於本判決宣示後送達前提起上訴者，應於判決送達後20日內補提
上訴理由書（須附繕本），如未於上訴後20日內補提合法上訴理
由書，法院得逕以裁定駁回上訴。
中　　華　　民　　國　　111 　年　　9 　　月　　8 　　日
                        書記官  劉芷寧